臺灣高雄地方法院刑事判決　　　　　　 109年度訴緝字第81號
公　訴　人　臺灣高雄地方檢察署檢察官
被　　　告　王俐珺




指定辯護人　本院公設辯護人黃秋葉
上列被告因違反毒品危害防制條例案件，經檢察官提起公訴（10
5 年度偵字第27431 號、106 年度偵字第3285、3348、6831、80
90、11883 號），本院判決如下：
    主  文
王俐珺犯如附表一所示之罪共伍罪，均累犯，各處如附表一罪刑
欄所示之刑。附表一編號1 至4 部分，應執行有期徒刑伍年拾壹
月。
扣案之MOTOROLA牌行動電話（IMEI：00000000000000，含門
號0000000000號SIM 卡壹枚）壹支沒收。
    事  實
一、王俐珺明知海洛因、甲基安非他命分別係毒品危害防制條例
    第2 條第2 項第1 款、第2 款列管之第一級、第二級毒品，
    依法不得販賣、持有，亦明知甲基安非他命經行政院衛生署
    （現改制為衛生福利部，下同）公告列為藥事法第22條第1
    項第1 款所稱之禁藥，依法不得轉讓，竟分別為下列犯行：
  ㈠王俐珺與蔡啟聰、王俐珺之同居男友陳偉裕（蔡啟聰、陳偉
    裕業經本院以107 年度訴字第37號刑事判決【下稱前審判決
    】判處有期徒刑確定）3 人共同意圖營利，基於販賣第一級
    毒品海洛因之犯意聯絡，於附表一編號1 所示之時、地，以
    附表一編號1 所示之價格及交易方式，共同販賣海洛因予藍
    仲1 次。
  ㈡王俐珺與陳偉裕共同意圖營利，基於販賣第二級毒品甲基安
    非他命之犯意聯絡，分別於附表一編號2 、3 、4 所示之時
    、地，以上開各編號所示之價格及交易方式，共同販賣甲基
    安非他命予上開各編號所示之人共3 次。
  ㈢王俐珺基於無償轉讓禁藥甲基安非他命之犯意，於附表一編
    號5 所示之時、地，以所示之方式，無償轉讓少量甲基安非
    他命（無證據證明淨重達10公克以上）予陳維安1 次。
二、嗣經警依法對陳偉裕、王俐珺、蔡啟聰持用之行動電話門號
    執行通訊監察，循線通知王俐珺到案，並扣得王俐珺所有之
    MOTOROLA牌行動電話（IMEI：00000000000000，含門號0000
    000000號SIM 卡1 枚）1 支，而悉上情。案經高雄市政府警
    察局鳳山分局及高雄市政府警察局刑事警察大隊報告臺灣高
    雄地方檢察署檢察官偵查起訴。
    理  由
壹、程序部分
一、起訴書內容之更正
    被告王俐珺與同案被告陳偉裕所為附表一編號2 所示（即起
    訴書附表編號14）之共同販賣甲基安非他命之時間，起訴書
    原記載為105 年8 月6 日13時23分許，嗣經公訴檢察官參酌
    該次起訴所憑通訊監察譯文內容，於本院審理中更正為105
    年8 月5 日17時7 分（見本院卷一第187 頁反面）；又起訴
    書關於安非他命之記載，公訴檢察官均更正為甲基安非他命
    （見本院卷三第142 頁），上開更正均無礙起訴事實之同一
    性，本院爰依檢察官更正之內容為審理。
二、證據能力
    本判決所引具有傳聞證據性質之證據資料，經當事人、辯護
    人於本院審理時均表示同意為證據使用（見訴緝卷第115 至
    117 、312 至313 頁），是其縱無刑事訴訟法第159 條之1
    至第159 條之4 或其他傳聞法則例外之情形，亦經本院審酌
    該證據作成之情況，既無違法取得情事，復無證明力明顯過
    低等情形，以之作為證據為適當，應認為均有證據能力。
貳、實體部分
一、上開事實，業據被告王俐珺於警詢、偵查、本院審理時均坦
    承在卷（見偵一卷第15至19頁，偵聲一卷第5 至6 頁反面、
    本院卷二第91至94頁，訴緝卷第17、111 、113 、312 頁）
    ，核與證人藍仲於警詢及偵查中（見偵六卷第22至25頁反面
    ，偵一卷第56至58頁）、證人陳維安於警詢中（見偵六卷第
    79至82頁反面）、證人楊竣惟於警詢及偵查中（見偵六卷第
    102 至105 、106 至107 頁反面，偵一卷第75至78頁）、證
    人即同案被告蔡啟聰、陳偉裕於警詢、偵查及本院審理中之
    證述及供述均互核相符（見偵五卷第37至45、182 至196 、
    213 至214 頁，偵一卷第12至13頁，偵二卷第54至57頁反面
    、134 至135 頁反面，本院卷一第120 至124 頁、本院卷二
    第28至33、107 至111 頁，本院卷三第51頁反面、114 、15
    5 頁），復有本院通訊監察書、同案被告陳偉裕持用之門號
    0000000000號行動電話、被告王俐珺持用之門號0000000000
    號行動電話通訊監察譯文（通訊監察內容及卷證出處如附表
    二編號1 至5 所示）、高雄市政府警察局刑事警察大隊105
    年11月24日扣押筆錄、扣押物品目錄表（見警三卷第100 至
    104 頁）等件在卷可憑，並有扣案之被告王俐珺所有之MOTO
    ROLA牌行動電話（IMEI：00000000000000，含門號00000000
    00號SIM 卡1 枚）1 支可為佐證。又同案被告蔡啟聰、陳偉
    裕均有藉上開販毒行為牟利之營利意圖，為前審判決認定之
    事實，且據被告王俐珺供稱：我與男友陳偉裕向蔡啟聰購買
    毒品時可以先不收錢，待陸續販售後再回帳給蔡啟聰，蔡啟
    聰相信我與陳偉裕不會跑帳，會在我與陳偉裕向蔡啟聰購買
    毒品時給我們優惠，或是購買新臺幣（下同）1 萬元毒品時
    給多一點量等語（見偵一卷第121 頁反面），可見被告王俐
    珺係出於經濟誘因而與同案被告蔡啟聰、陳偉裕共同販賣毒
    品，其營利意圖亦堪認定。綜上，被告王俐珺之任意性自白
    與事證相符，可資憑採。本案事證明確，被告王俐珺所涉共
    同販賣第一級毒品海洛因、第二級毒品甲基安非他命與轉讓
    禁藥之犯行，均堪認定，應依法論科。
二、論罪科刑
（一）按行為後法律有變更者，適用行為時之法律。但行為後之
    法律有利於行為人者，適用最有利於行為人之法律，刑法第
    2 條第1 項定有明文。查被告行為後，毒品危害防制條例第
    4 條第1 項販賣第一級毒品罪、同條第2 項販賣第二級毒品
    罪、第17條第2 項偵審自白之減刑等規定，已於109 年1 月
    15日修正公布，同年7 月15日施行。修正後規定提高販賣第
    一級毒品罪得併科罰金部分之刑度，提高販賣第二級毒品罪
    之期徒刑及得併科罰金部分之刑度；偵審自白之減刑要件亦
    趨嚴，由「偵查及審判中均自白」修正為「偵查及歷次審判
    中均自白」。經比較新舊法結果，修正後規定並無較有利於
    被告，依刑法第2 條第1 項前段規定，即應適用被告行為時
    即修正前之法律論處。
（二）按甲基安非他命係第二級毒品，亦屬藥事法所規定之禁藥
    ，故行為人明知為禁藥即甲基安非他命而轉讓予他人者，其
    轉讓行為同時該當於毒品危害防制條例第8 條第2 項之轉讓
    第二級毒品罪及藥事法第83條第1 項之轉讓禁藥罪，屬法條
    競合，應依重法優於輕法、後法優於前法等法理，擇一處斷
    ；而藥事法第83條第1 項轉讓禁藥罪之法定刑較重，因此轉
    讓甲基安非他命之人，除另符合毒品危害防制條例第8 條第
    6 項、第9 條加重其刑至二分之一之規定，而應依該加重規
    定處罰者外，均應依藥事法第83條第1 項之規定處罰。查被
    告於附表一編號5 所示轉讓甲基安非他命之對象陳維安為成
    年男性（陳維安為59年次生），卷內亦無證據足認被告轉讓
    之毒品數量已達法定應加重其刑之數量，核無依法應加重之
    情況，依前開說明，自應依藥事法第83條第1 項處斷。
（三）核被告王俐珺就附表一編號1 所為，係犯修正前毒品危害
    防制條例第4 條第1 項之販賣第一級毒品罪；就附表一編號
    2 、3 、4 所為，係犯修正前毒品危害防制條例第4 條第2
    項之販賣第二級毒品罪；就附表一編號5 所為，係犯藥事法
    第83條第1 項之轉讓禁藥罪。被告王俐珺為供販賣而持有毒
    品之低度行為，為嗣後販賣之高度行為所吸收，不另論罪。
    至被告王俐珺轉讓前持有禁藥之行為，藥事法並未加以處罰
    ，自無為轉讓之高度行為吸收之情形，附此敘明。被告王俐
    珺就附表一編號1 所示販賣第一級毒品犯行，與同案被告蔡
    啟聰、陳偉裕有犯意聯絡及行為分擔；就附表一編號2 、3
    、4 所示販賣第二級毒品犯行，與同案被告陳偉裕有犯意聯
    絡及行為分擔，依刑法第28條之規定，均應論以共同正犯。
    被告王俐珺所犯上開5 罪，犯意各別，行為互殊，應予分論
    併罰。
（四）刑之加重減輕
  ⒈累犯加重：
    被告王俐珺前因施用毒品案件，經本院以97年度訴字第587
    號判決判處有期徒刑1 年、6 月確定，及本院以98年度審訴
    字第97號判決判處有期徒刑9 月確定；上開3 罪，嗣經本院
    以99年度審聲字第864 號裁定定應執行有期徒刑2 年確定（
    下稱甲案）；又因施用毒品案件，經本院以99年度審訴字第
    496 號判決判處有期徒刑8 月、4 月，定應執行有期徒刑10
    月確定（下稱乙案），甲乙兩案接續執行，於100 年8 月31
    日假釋付保護管束，至101 年5 月22日保護管束期滿，假釋
    未經撤銷，視為執行完畢，有臺灣高等法院被告前案紀錄表
    1 份附卷可參，其於徒刑執行完畢後，5 年內再犯本案均屬
    有期徒刑以上之罪，均為累犯。本院審酌被告王俐珺經前案
    有期徒刑執行完畢後，再犯本案販毒之重罪，足認其對刑罰
    反應力薄弱，且衡其犯罪情節，亦無適用累犯加重規定時，
    超過其所應負擔罪責之情事，爰依刑法第47條第1 項規定，
    就被告所犯上開5 罪，均加重其刑（其中法定刑為死刑、無
    期徒刑部分依法不得加重）。
  ⒉偵審自白減輕：
  ⑴被告王俐珺就附表一編號1 所示販賣第一級毒品、附表一編
    號2 、3 、4 所示販賣第二級毒品之犯行，於偵查中及本院
    審理時均自白不諱，符合修正前毒品危害防制條例第17條第
    2 項之減刑要件，均應依該規定減輕其刑。
  ⑵按行為人轉讓同屬禁藥之第二級毒品甲基安非他命（未達法
    定應加重其刑之一定數量）予成年人（非孕婦），依重法優
    於輕法之原則，擇較重之藥事法第83條第1 項轉讓禁藥罪論
    處，如行為人於偵查及歷次審判中均自白，仍應適用毒品危
    害防制條例第17條第2 項規定減輕其刑（最高法院109 年度
    台上大字第4243號裁定意旨參照）。查被告就如附表一編號
    5 所示轉讓甲基安非他命犯行，於偵查中及本院審理時均自
    白不諱，有如前述，雖從一重適用藥事法第83條第1 項規定
    處斷，揆諸上開說明，仍應適用修正前毒品危害防制條例第
    17條第2 項規定，予以減輕其刑。
  ⒊販賣第一級、第二級毒品、轉讓禁藥罪，均依供出毒品來源
    規定減輕其刑：
    按犯毒品危害防制條例第4 條至第8 條、第10條或第11條之
    罪，供出毒品來源，因而查獲其他正犯或共犯者，減輕或免
    除其刑，為同條例第17條第1 項所明定。而所謂「供出毒品
    來源，因而查獲者」，係指具體提供毒品來源之資訊，使有
    偵查（或調查）犯罪職權之公務員知悉而對之發動偵查（或
    調查），並因而破獲者而言（最高法院99年度台上字第4392
    號判決參照）。又倘被告轉讓同屬禁藥之第二級毒品甲基安
    非他命（未達法定應加重其刑之一定數量）予成年男子，依
    法規競合之例，雖擇法定刑較重之藥事法第83條第1 項轉讓
    禁藥罪論處，然如被告於供出甲基安非他命來源，因而查獲
    其他共同正犯，仍應適用毒品危害防制條例第17條第1 項之
    規定減輕或免除其刑（最高法院110 年度台上字第552 號判
    決意旨參照）。經查，被告王俐珺就附表一編號1 所示販賣
    第一級毒品海洛因、附表一編號2 至4 所示之販賣第二級毒
    品甲基安非他命犯行，經被告王俐珺於警詢時指認同案被告
    蔡啟聰即為上游綽號「聰哥」之人（見偵一卷第106 頁反面
    ），又員警以執行通訊監察方式偵辦同案被告陳偉裕販賣毒
    品期間，雖知悉同案被告陳偉裕毒品上游為綽號「聰哥」之
    人而向本院聲請擴線監聽「聰哥」持用之電話，惟員警始終
    無法知悉「聰哥」之身分或住所，係因同案被告陳偉裕帶同
    警方至「聰哥」之住處，員警始因而查緝同案被告蔡啟聰販
    毒犯行等情，業據證人即承辦員警孫光中於本院審理中證述
    明確（見本院卷三第160 至第161 頁）。可見警方係因被告
    王俐珺與同案被告陳偉裕之供述，而查獲上游即同案被告被
    告蔡啟聰到案，並經警報告臺灣高雄地方檢察署偵辦，而同
    案被告蔡啟聰販賣甲基安非他命、海洛因犯行亦經臺灣高雄
    地方檢察署檢察官提起公訴並繫屬本案前審等情，此有卷附
    之起訴書在卷可憑，堪認本案確有因被告王俐珺之供述因而
    分別查獲共犯兼上游即同案被告蔡啟聰，爰就被告王俐珺如
    附表一編號1 所示販賣第一級毒品海洛因、附表一編號2 至
    4 所示之販賣第二級毒品甲基安非他命、附表一編號5 所示
    轉讓禁藥之犯行，均依毒品危害防制條例第17條第1 項規定
    減輕其刑。
  ⒋被告王俐珺所犯如附表一編號1 至5 所示犯行，兼有刑法第
    47條第1 項加重事由、修正前毒品危害防制條例第17條第2
    項、毒品危害防制條例第17條第1 項兩種減輕事由，爰均依
    刑法第70、71條第2 項規定，先加重後（法定刑為死刑、無
    期徒刑部分除外），再遞減輕其刑。
  ⒌爰以行為人之責任為基礎，審酌被告王俐珺明知海洛因、甲
    基安非他命分別係列管之第一級、第二級毒品，戕害施用者
    之身心健康，輕則影響施用者正常生活，重則引發施用者鋌
    而走險犯罪，危害社會治安，卻仍為一己私利，無視國家管
    制毒品之禁令，與同案被告蔡啟聰、陳偉裕共同販賣第一級
    毒品、與同案被告陳偉裕共同販賣第二級毒品。被告王俐珺
    又率爾無償提供附表一編號5 所示甲基安非他命禁藥予他人
    施用，助長禁藥流通，戕害國民身心健康，實應非難。惟念
    被告王俐珺犯後於偵查、本院審理時均坦承犯行，態度尚佳
    ，及其共同販賣毒品部分與同案被告蔡啟聰、陳偉裕之角色
    分工情形，併考量所販賣、轉讓之毒品種類、購毒者與受讓
    毒品之對象共3 人、販賣與轉讓毒品之數量非多。再考量被
    告王俐珺如臺灣高等法院被告前案紀錄表所示之前科素行（
    構成累犯部分不重複評價）、於本院自述之學經歷、家庭生
    活狀況與其目前另案在監所執行中之身體健康狀況（事涉個
    人隱私不予揭露，見訴緝卷第52、171 、220 、322 頁），
    及其犯罪動機、目的、品行等一切情狀，就被告王俐珺所犯
    如附表一編號1 至5 之罪，分別量處如附表一各編號罪刑欄
    所示之刑（至本案販賣第二級毒品之價金雖有新臺幣【下同
    】1,000 元及1,500 元之別，惟審酌該等差異尚微，就其販
    賣數量及利得程度不生過大差距，對其罪質評價不生影響，
    就此部分於量刑上爰不作區別評價）。又被告王俐珺共同販
    賣第一級毒品1 罪、共同販賣第二級毒品3 罪（即附表一編
    號1 至4 部分），合於刑法第50條第1 項規定得併合處罰之
    情形，綜衡被告王俐珺犯上開數罪之期間、均為毒品犯罪之
    罪質、販賣對象為3 人、所用之手段及整體法益侵害性等整
    體犯罪情狀，依刑法第51條第5 款數罪併罰定執行刑之立法
    方式採限制加重原則，定其應執行之刑如主文第一項所示，
    以資懲儆。至被告王俐珺所犯販賣毒品部分，係屬不得易科
    罰金及易服社會勞動之罪；所犯轉讓禁藥部分，則屬得易服
    社會勞動之罪，依刑法第50條第1 項但書規定，本院尚不得
    逕予併合處罰之，惟被告得於本案判決確定後，依刑法第50
    條第2 項規定另請求檢察官聲請定其應執行刑，附此敘明。
三、沒收
（一）扣案之MOTOROLA牌行動電話（IMEI：00000000000000，含
    門號0000000000號SIM 卡1 枚）1 支，為被告王俐珺所有，
    且為被告王俐珺與同案被告陳偉裕用於與附表一編號2 至4
    所示購毒者聯繫，及被告王俐珺用於與附表一編號5 所示受
    讓毒品者聯繫之工具，業據被告王俐珺於本院審理時供述明
    確（見訴緝卷第115 頁），並有通訊監察譯文在卷可憑（卷
    證出處見附表二編號2 至5 ），應依毒品危害防制條例第19
    條第1 項規定宣告沒收，爰諭知如主文第二項所示。
（二）按犯罪所得，屬於犯罪行為人者，沒收之；前2 項之沒收
    ，全部或一部不能沒收或不宜執行沒收時，追徵其價額，刑
    法第38條之1 第1 項前段、第3 項定有明文。經查，被告王
    俐珺於本院審理時供稱：販賣毒品的價金都是轉交給蔡啟聰
    或陳偉裕等語（見訴緝卷第321 頁），而附表一編號1 之販
    毒價金，實際僅收取500 元，係由同案被告蔡啟聰取走，經
    同案被告蔡啟聰供承在卷（見本院卷三第142 頁）；附表一
    編號2 之販毒價金1,500 元，購毒者陳維安並未實際支付，
    經證人陳維安於警詢時證述明確（見偵六卷第81至82頁）；
    附表一編號3 、4 之販毒價金亦均由同案被告陳偉裕取得，
    此經證人及購毒者楊竣惟於偵訊中證述及同案被告陳偉裕於
    本院審理時供述在卷（見偵一卷第77、78頁，本院卷二第11
    0 頁），是無證據證明被告王俐珺有何犯罪所得，不予宣告
    沒收。
據上論斷，應依刑事訴訟法第299 條第1 項前段，判決如主文。
本案經檢察官陳建烈提起公訴，檢察官林敏惠到庭執行職務。
中    華    民    國  111    年    1     月    28    日
                  刑事第七庭    審判長法  官   林柏壽
                                      法  官   洪韻筑
                                      法  官   李宜穎
以上正本證明與原本無異。
如不服本判決應於收受判決後20日內向本院提出上訴書狀，並應
敘述具體理由。其未敘述上訴理由者，應於上訴期間屆滿後20日
內向本院補提理由書(均須按他造當事人之人數附繕本)「切勿逕
送上級法院」。
中    華    民    國   111     年    1     月    28    日
                                      書記官   王紀淳
　
附表一：
┌───┬─────┬────┬────────┬────────────┬───────────┐
│編號  │行為人    │購毒者或│交易毒品時間、地│販賣或轉讓之方式、毒品種│罪刑欄                │
│      │          │無償受讓│點              │類、數量及販賣所得價金（│                      │
│      │          │者      │                │新臺幣）                │                      │
├───┼─────┼────┼────────┼────────────┼───────────┤
│  1   │蔡啟聰、  │藍仲    │105 年9 月14日15│藍仲欲向蔡啟聰購買海洛因│王俐珺共同販賣第一級毒│
│（即起│陳偉裕、  │（購毒者│時34分後當日某時│，蔡啟聰則請藍仲與陳偉裕│品，累犯，處有期徒刑伍│
│訴書附│王俐珺    │）      │許、            │、王俐珺聯繫，並提供海洛│年貳月。              │
│表編號│          │        │屏東縣鹽埔鄉中山│因予陳偉裕、王俐珺。陳偉│                      │
│11    │          │        │路與勝利路口「萬│裕、王俐珺再於105 年9 月│                      │
│      │          │        │甲鄉檳榔攤」    │14日15時2 分至同日15時34│                      │
│      │          │        │                │分間，輪流持用陳偉裕所有│                      │
│      │          │        │                │、未扣案之門號0000000000│                      │
│      │          │        │                │號行動電話與藍仲持用之門│                      │
│      │          │        │                │號0000000000號行動電話聯│                      │
│      │          │        │                │繫販毒事宜（通話內容詳如│                      │
│      │          │        │                │附表二編號1 所示），陳偉│                      │
│      │          │        │                │裕再於左列時、地，販賣海│                      │
│      │          │        │                │洛因予藍仲，因藍仲未攜帶│                      │
│      │          │        │                │足夠之價金，故陳偉裕僅收│                      │
│      │          │        │                │取價金500 元，再將該500 │                      │
│      │          │        │                │元轉交予蔡啟聰。        │                      │
│      │          │        │                │                        │                      │
├───┼─────┼────┼────────┼────────────┼───────────┤
│  2   │陳偉裕、  │陳維安  │105 年8 月5 日17│王俐珺於105 年8 月5 日16│王俐珺共同販賣第二級毒│
│（即起│王俐珺    │（購毒者│時7 分後之當日某│時30分至同日17時7 分間，│品，累犯，處有期徒刑壹│
│訴書附│          │）      │時許（起訴書誤載│持其所有之門號0000000000│年叁月。              │
│表編號│          │        │為105 年8 月6 日│號行動電話與陳維安持用之│                      │
│14）  │          │        │13時23分，業經公│門號0000000000號行動電話│                      │
│      │          │        │訴檢察官當庭更正│聯繫販毒事宜（通話內容詳│                      │
│      │          │        │）、            │如附表二編號2所示），陳 │                      │
│      │          │        │屏東縣里港鄉    │偉裕則提供、分裝欲販售之│                      │
│      │          │        │潮厝村附近巷子  │甲基安非他命予王俐珺，王│                      │
│      │          │        │                │俐珺再於左列時、地，販賣│                      │
│      │          │        │                │甲基安非他命予陳維安，惟│                      │
│      │          │        │                │未收取價金1,500 元。    │                      │
├───┼─────┼────┼────────┼────────────┼───────────┤
│  3   │陳偉裕、  │楊竣惟  │105年8月6日0時37│陳偉裕於105 年8 月6 日時│王俐珺共同販賣第二級毒│
│（即起│王俐珺    │（購毒者│分後之當日某時許│7 分至同日0 時37分間，持│品，累犯，處有期徒刑壹│
│訴書附│          │）      │、              │用王俐珺所有之門號090510│年叁月。              │
│表編號│          │        │高雄市左營區左營│9200號行動電話與楊竣惟持│                      │
│15）  │          │        │火車站舊站前    │用之門號0000000000號行動│                      │
│      │          │        │                │電話聯繫販毒事宜（通話內│                      │
│      │          │        │                │容詳如附表二編號3 所示）│                      │
│      │          │        │                │，陳偉裕再於左列時、地，│                      │
│      │          │        │                │販賣甲基安非他命予楊竣惟│                      │
│      │          │        │                │，並收取價金1,000 元。  │                      │
├───┼─────┼────┼────────┼────────────┼───────────┤
│  4   │陳偉裕、  │楊竣惟  │105 年8 月9 日2 │陳偉裕、王俐珺於105 年8 │王俐珺共同販賣第二級毒│
│（即起│王俐珺    │（購毒者│時4 分後之當日某│月9 日2時4分，輪流持用王│品，累犯，處有期徒刑壹│
│訴書附│          │）      │時許、          │俐珺所有之門號0000000000│年叁月。              │
│表編號│          │        │高雄市仁武區鳳仁│號行動電話與楊竣惟持用之│                      │
│16）  │          │        │路166 號全國加油│門號0000000000號行動電話│                      │
│      │          │        │站前            │聯繫販毒事宜（通話內容詳│                      │
│      │          │        │                │如附表二編號4 所示），陳│                      │
│      │          │        │                │偉裕再於左列時、地，販賣│                      │
│      │          │        │                │甲基安非他命予楊竣惟，並│                      │
│      │          │        │                │收取價金1,000 元。      │                      │
├───┼─────┼────┼────────┼────────────┼───────────┤
│  5   │王俐珺    │陳維安  │105 年7 月15日17│陳維安於105 年7 月15日17│王俐珺犯轉讓禁藥罪，累│
│（即起│          │（無償受│時50分後之當日某│時50分許，持用門號098609│犯，處有期徒刑貳月。  │
│訴書犯│          │讓者）  │時許、          │7835號行動電話撥打王俐珺│                      │
│罪事實│          │        │高雄市前鎮      │持用之門號0000000000號聯│                      │
│一、（│          │        │區同仁路與衙仁街│繫轉讓毒品事宜（通話內容│                      │
│七））│          │        │口「天罡壇」    │詳如附表二編號5 所示），│                      │
│      │          │        │                │隨後王俐珺在左列地點，無│                      │
│      │          │        │                │償轉讓甲基安非他命1 小包│                      │
│      │          │        │                │予陳維安。              │                      │
│      │          │        │                │                        │                      │
└───┴─────┴────┴────────┴────────────┴───────────┘
　
附表二：
┌──┬─────┬──────┬───────────────────────┬─────────┐
│編號│通聯時間  │監聽電話A   │通話內容                                      │卷證出處          │
│    │          │對方電話B   │                                              │                  │
│    │          │            │                                              │                  │
├──┼─────┼──────┼───────────────────────┼─────────┤
│ 1  │①        │王俐珺（A） │A（王俐珺）：喂，你過來鹽埔派出所這裡。       │臺灣橋頭地方法院  │
│    │105/09/14 │0000000000  │B：喔，是那個嗎？                             │105 年度聲監字第  │
│    │15:02:46  │            │A：蛤？                                       │1963號通訊監察書  │
│    │          │藍仲（B）   │B：聰仔打電話給你的嗎。                       │（偵五卷第13頁正反│
│    │          │0000000000  │A （王俐珺）：恩，對【背景音（男子）：叫他到了│面）              │
│    │          │            │打這支電話】恩，你到了再打。                  │                  │
│    │          │            │B：喔，好。                                   │                  │
│    │          │            │【基地台：屏東縣○○鄉○○村○○路00號】      │譯文如本院勘驗筆錄│
│    │          │            │                                              │（見本院卷二第91頁│
│    ├─────┼──────┼───────────────────────┤反面至92頁）      │
│    │②        │王俐珺（A） │A（王俐珺）：喂。                             │                  │
│    │105/09/14 │0000000000  │B：喂，我到了。                               │                  │
│    │15:29:28  │            │A（王俐珺）：蛤？                             │                  │
│    │          │藍仲（B）   │B：我到了拉。                                 │                  │
│    │          │0000000000  │A（王俐珺）：你到了喔，好。                   │                  │
│    │          │            │B：一。                                       │                  │
│    │          │            │【基地台：屏東縣○○鄉○○路000 巷0 ○0 號】  │                  │
│    │          │            │                                              │                  │
│    ├─────┼──────┼───────────────────────┤                  │
│    │③        │陳偉裕（A ）│B：喂。                                       │                  │
│    │105/09/14 │0000000000  │A（陳偉裕）：喂，你有沒有看見萬甲香檳榔攤嗎？ │                  │
│    │15:34:45  │            │B：檳榔攤喔。                                 │                  │
│    │          │藍仲（B）   │A（陳偉裕）：對呀，檳榔攤阿，有沒有？萬甲香阿 │                  │
│    │          │0000000000  │   。                                         │                  │
│    │          │            │B：恩恩恩。                                   │                  │
│    │          │            │A（陳偉裕）：我在萬甲香的對面。               │                  │
│    │          │            │B：喔喔、好。                                 │                  │
│    │          │            │【基地台：屏東縣○○鄉○○路000 巷0 ○0 號】  │                  │
│    │          │            │                                              │                  │
├──┼─────┼──────┼───────────────────────┼─────────┤
│ 2  │①        │王俐珺（A ）│B：在睡覺嗎？                                 │本院105 年度聲監續│
│    │105/08/05 │0000000000  │A：沒有啊。                                   │字第1840號通訊監察│
│    │16:30:20  │            │B：不然為什麼我打電話給你都沒有接？           │書（本院卷二第175 │
│    │          │陳維安（B） │A：沒有阿。                                   │至176頁）         │
│    │          │0000000000  │B：現在過去方便嗎？                           │                  │
│    │          │            │A：可以。                                     │譯文見警三卷第37頁│
│    │          │            │B：一樣那裏嗎？我之前的先欠著，一樣最少的那種 │                  │
│    │          │            │   。                                         │                  │
│    │          │            │A：一樣嗎？                                   │                  │
│    │          │            │B：1500。                                     │                  │
│    │          │            │A：好。                                       │                  │
│    │          │            │【基地台：屏東縣○○鄉○○村○○路000 ○00號】│                  │
│    │          │            │                                              │                  │
│    ├─────┼──────┼───────────────────────┤                  │
│    │②        │王俐珺（A ）│B：我到了。                                   │                  │
│    │105/08/05 │0000000000  │A：你騎來橋下。                               │                  │
│    │17:07:57  │            │B：好。                                       │                  │
│    │          │陳維安（B） │【基地台：屏東縣○○鄉○○村○○○段000 地號  │                  │
│    │          │0000000000  │1F】                                          │                  │
│    │          │            │                                              │                  │
│    │          │            │                                              │                  │
│    │          │            │                                              │                  │
│    │          │            │                                              │                  │
│    │          │            │                                              │                  │
├──┼─────┼──────┼───────────────────────┼─────────┤
│ 3  │①        │陳偉裕（A） │A：我偉仔。                                   │本院105 年度聲監續│
│    │105/08/06 │0000000000  │B：你在哪。                                   │字第1840號通訊監察│
│    │00:07:29  │            │A：我在左營這。                               │書（本院卷二第175 │
│    │          │楊竣惟（B） │B：我們要約在哪裡等。                         │至176頁）         │
│    │          │0000000000  │A：你現在在那。                               │                  │
│    │          │            │B：我在市區。                                 │譯文見警三卷第39頁│
│    │          │            │A：市區哪邊。                                 │                  │
│    │          │            │B：車頭。                                     │                  │
│    │          │            │A：前站還是後站。                             │                  │
│    │          │            │B：我在前站。                                 │                  │
│    │          │            │A：你在租車那邊嗎。                           │                  │
│    │          │            │B：對。                                       │                  │
│    │          │            │A：好，我過去，我到麥當勞打給你。             │                  │
│    │          │            │B：好。                                       │                  │
│    │          │            │【基地台：高雄市○○區○○里○○路000 號3樓   │                  │
│    │          │            │頂】                                          │                  │
│    ├─────┼──────┼───────────────────────┤                  │
│    │②        │陳偉裕（A） │A：你有辦法來左營火車站嗎？                   │                  │
│    │105/08/06 │0000000000  │B：新的還是舊的。                             │                  │
│    │00:15:33  │            │A：不是高鐵那個。                             │                  │
│    │          │楊竣惟（B） │B：好，我知道。                               │                  │
│    │          │0000000000  │【基地台：高雄市○○區○○里○○路000 號3樓   │                  │
│    │          │            │頂】                                          │                  │
│    │          │            │                                              │                  │
│    ├─────┼──────┼───────────────────────┤                  │
│    │③        │陳偉裕（A） │B：我快到了。                                 │                  │
│    │105/08/06 │0000000000  │A：好。                                       │                  │
│    │00:37:24  │            │【基地台：高雄市○○區○○里○○路000 號3樓   │                  │
│    │          │楊竣惟（B） │頂】                                          │                  │
│    │          │0000000000  │                                              │                  │
│    │          │            │                                              │                  │
├──┼─────┼──────┼───────────────────────┼─────────┤
│ 4  │105/08/09 │陳偉裕（A） │B：請問偉哥在嘛                               │本院105 年度聲監續│
│    │02:04:06  │0000000000  │王俐珺：你是誰                                │字第1840號通訊監察│
│    │          │            │B：我是西瓜他朋友                             │書（本院卷二第175 │
│    │          │楊竣惟（B） │王俐珺：好，等一下                            │至176頁）         │
│    │          │0000000000  │A：怎樣                                       │                  │
│    │          │            │B：偉哥，你在哪裡                             │                  │
│    │          │            │A：你有車嗎                                   │譯文見警三卷第40頁│
│    │          │            │B：有阿，你人在哪裡                           │                  │
│    │          │            │A：我在佛光山這邊耶                           │                  │
│    │          │            │B：你讓我想一下，等一下打給你                 │                  │
│    │          │            │【基地台：屏東縣里港鄉潮厝村潮厝路118 之110   │                  │
│    │          │            │號】                                          │                  │
├──┼─────┼──────┼───────────────────────┼─────────┤
│ 5  │105/07/15 │王俐珺（A ）│B：你在哪，在家嗎？                           │本院105 年度聲監字│
│    │17：50：03│0000000000  │A：我在草衙。                                 │第1369號通訊監察書│
│    │          │            │B：你不是在睡覺唷。                           │（訴緝卷第199 至  │
│    │          │陳維安（B） │A：沒有，我在草衙打珠子（意指賭博電玩）       │200 頁）          │
│    │          │0000000000  │B：我來到鳳山的說，我打好幾通你都沒有接。     │                  │
│    │          │            │A：我沒有聽到，怎樣？                         │譯文見警三卷第41  │
│    │          │            │B：有帶嗎？有待出來嗎？                       │頁                │
│    │          │            │A：用怎樣？                                   │                  │
│    │          │            │B：先用最少的那一種好了。                     │                  │
│    │          │            │A：阿，你還沒有給我ㄟ。                       │                  │
│    │          │            │B：我知道，我先拿一些給你，好不好？           │                  │
│    │          │            │A：好。                                       │                  │
│    │          │            │B：多少回一點，不要都沒有回。                 │                  │
│    │          │            │A：好。                                       │                  │
│    │          │            │B：你幫我用一個最少的，你在草衙哪裡？         │                  │
│    │          │            │A：草衙哪裡唷。                               │                  │
│    │          │            │B：地址給我。                                 │                  │
│    │          │            │A：天公壇你知道嗎？                           │                  │
│    │          │            │B：那裏我不熟拉，地址給我就好了。             │                  │
│    │          │            │A：我等一下打簡訊跟你說。                     │                  │
│    │          │            │B：好。                                       │                  │
│    │          │            │【基地台：高雄市前鎮區鎮東一街564號5F頂】     │                  │
└──┴─────┴──────┴───────────────────────┴─────────┘
　
附錄本判決論罪科刑法條：
修正前毒品危害防制條例第4條第1項、第2項
製造、運輸、販賣第一級毒品者，處死刑或無期徒刑；處無期徒
刑者，得併科新臺幣二千萬元以下罰金。
製造、運輸、販賣第二級毒品者，處無期徒刑或七年以上有期徒
刑，得併科新臺幣一千萬元以下罰金。
　
藥事法第83條第1項
明知為偽藥或禁藥，而販賣、供應、調劑、運送、寄藏、牙保、
轉讓或意圖販賣而陳列者，處七年以下有期徒刑，得併科新臺幣
五千萬元以下罰金。
　
附錄卷宗標目：
┌─────────────────────────────┐
│本判決引用之卷證：                                        │
│1.臺灣高雄地方檢察署105 年度偵字第27431 號（高雄市刑大筆錄│
│  案卷）【警三卷】                                        │
│2.臺灣高雄地方檢察署105 年度偵字第27431 號卷【偵一卷】    │
│3.臺灣高雄地方檢察署106 年度偵字第3285號卷【偵二卷】      │
│4.臺灣高雄地方檢察署106 年度偵字第8090號卷一【偵五卷】    │
│5.臺灣高雄地方檢察署106 年度偵字第8090號卷二【偵六卷】    │
│6.本院106年度偵聲字第40號卷【偵聲一卷】                   │
│7.本院107年度訴字第37號卷一【本院一卷】                   │
│8.本院107年度訴字第37號卷二【本院二卷】                   │
│9.本院107年度訴字第37號卷三【本院三卷】                   │
│10.本院109 年度訴緝字第81號卷【訴緝卷】                   │
├─────────────────────────────┤
│本判決未引用之卷證：                                      │
│1.高雄市政府警察局高市警刑大偵4 字第106700號卷一【警一卷】│
│2.高雄市政府警察局高市警刑大偵4 字第106700號卷二【警二卷】│
│3.臺灣高雄地方檢察署105 年度他字第5303號卷【他一卷】      │
│4.臺灣高雄地方檢察署105 年度他字第6523號卷【他二卷】      │
│5.臺灣高雄地方檢察署106 年度偵字第3348號卷【偵三卷】      │
│6.臺灣高雄地方檢察署106 年度偵字第6831號卷【偵四卷】      │
│7.臺灣高雄地方檢察署106 年度偵字第8090號卷三【偵七卷】    │
│8.臺灣高雄地方檢察署106 年度偵字第11883 號卷一【偵八卷】  │
│9.臺灣高雄地方檢察署106 年度偵字第11883 號卷二【偵九卷】  │
│10.臺灣高雄地方檢察署106 年度偵字第11883 號卷三【偵十卷】 │
│11.本院105年度聲羈字第777號卷【聲羈一卷】                 │
│12.本院106年度聲羈字第56號卷【聲羈二卷】                  │
│13.本院106年度偵聲字第121號卷【偵聲二卷】                 │
│14.本院106年度偵聲字第130號卷【偵聲三卷】                 │
│15.本院106年度偵聲字第217號卷【偵聲四卷】                 │
└─────────────────────────────┘